臺灣臺中地方法院刑事判決　　　　　　　　　　　　九十四年度訴緝字第一二六號
　　公　訴　人　臺灣臺中地方法院檢察署檢察官
　　被　　　告　甲○○
右列被告因妨害自由案件，經檢察官提起公訴（九十二年度偵字第一二四六二號），
被告於準備程序進行中就被訴事實為有罪之陳述，本院合議庭裁定由受命法官獨任適
用簡式審判程序審理，判決如左：
    主  文
甲○○意圖為自己不法之所有，以恐嚇使人將本人之物交付，累犯，處有期徒刑捌月
。
    事實及理由
一、犯罪事實：甲○○曾犯搶奪、盜匪等罪，並曾因公共危險案件，經本院判處有期
    徒刑三月確定，於民國（下同）九十一年八月二十二日執行完畢，仍不知悔改。
    其與任職於臺中縣大雅鄉大雅國中之乙○○原係男女朋友，乙○○認二人個性不
    合，要求分手，甲○○心有不甘，遂於九十二年四月二十九日上午八時許，基於
    剝奪乙○○行動自由之犯意，預先躲藏在臺中市○○路二四○巷六二號乙○○住
    處之地下停車場，趁乙○○搭電梯至地下室停車場準備開車上班時，出其不意抓
    住乙○○，並要求乙○○於分手前再陪伴伊一天。乙○○稱必須上班而予拒絕，
    並欲撥打行動電話報警，甲○○見狀即將乙○○所有之車牌號碼Ａ八─四五一九
    號自用小客車鑰匙、皮包及行動電話均強行取走，並取出預藏之水果刀一支（含
    刀柄長約十五公分，已丟棄未扣案）對乙○○比劃作勢，命乙○○上車，乙○○
    原掙扎不從，甲○○與乙○○拉扯時不慎以該水果刀割傷自己之手部，受傷流血
    ，乙○○因此心生畏懼不敢反抗，依言上車。甲○○即駕駛上開乙○○所有之自
    用小客車離開乙○○之住處，往臺中縣和平鄉方向行駛，以此方式剝奪乙○○之
    行動自由。乙○○在甲○○之監控下，僅撥打電話至大雅國中委請該校老師范曉
    如代為請假，因范曉如不在座位上，又改請鍾寶琍代為請假，嗣范曉如回電予乙
    ○○時，自對話中察覺乙○○語氣有異，曾與甲○○通話要求其於當晚十時前送
    乙○○返家。甲○○駕駛上開車輛，於當日上午十一時許將乙○○載至臺中縣和
    平鄉八仙山，將水果刀收藏於腰際，脅迫乙○○陪伴其遊玩。乙○○因甲○○有
  刀在身，心生畏怖而聽從之。迄當日下午六時許離開八仙山，仍由甲○○駕車，
    往乙○○之住處行駛，於晚上將近十時，車子原已行至乙○○住處附近，范曉如
    打電話詢問乙○○是否平安返家，乙○○告知快到家而掛斷電話，詎甲○○竟基
    於同一剝奪乙○○行動自由之犯意，未將乙○○載返住處，反而駛向中山高速公
    路，再沿高速公路前往新竹市，將乙○○載至新竹市○○路一一六巷三七號二樓
    其大姊住處附近，再將乙○○載至某靈骨塔附近（時間約為九十二年四月三十日
    凌晨一、二時許）。停車後，並基於傷害乙○○及意圖為自己不法之所有之犯意
    ，以手勒住乙○○之頸部，乙○○因掙扎而受有雙側上臂及頸部多處擦傷及瘀傷
    （未達不能抗拒之程度），甲○○停手後恐嚇乙○○交付新臺幣（下同）二萬元
    。乙○○心生恐懼，即同意甲○○之要求，甲○○即於九十二年四月三十日凌晨
    二時四十三分許，將乙○○載至新竹市第一信用合作社提款機前，乙○○下車提
    款，甲○○在車上等候。乙○○領取一萬五千元交付甲○○，並告知甲○○其僅
    有一萬五千元，甲○○表示一萬五千元也可以，遂同意送乙○○返家，並將車子
    駛回臺中市。途中因精神不濟改由乙○○駕駛，於四月三十日凌晨四時許乙○○
    駛至臺中市○○○○道後，甲○○始下車離去。
二、證據名稱：
（一）被告甲○○於本院審理時之自白。
（二）被害人乙○○於警詢、偵訊中之指述。
（三）證人范曉如、鍾寶琍、宋慰萱之證詞（證明被害人乙○○於九十二年四月二十
      九日打電話予鍾寶琍請假，嗣後范曉如回電予乙○○，乙○○於應答時支支吾
      吾，又改由被告接聽，被告表示要帶乙○○出去走走，以及乙○○獲釋後曾至
      友人宋慰萱住處暫住一日）。
（四）被害人乙○○提出之高速公路繳費證明單一張、八仙山門票二張、八仙山停車
      費證明單一張（附於偵查卷證物袋內）。
（五）被害人乙○○提出之中國醫藥學院診斷證明書一紙（附於偵查卷第一五頁）。
（六）臺灣銀行大雅分行出具之乙○○帳戶往來明細表一紙（附於偵查卷第三七頁）
      。
（七）被告甲○○之臺灣臺中地方法院檢察署刑案資料查註紀錄表、臺灣高等法院被
      告全國前案紀錄表（證明其為累犯之事實）。
三、依刑事訴訟法第二百七十三條之一第一項、第二百九十九條第一項前段、第三百
    十條之二、第四百五十四條第一項，刑法第三百零二條第一項、第三百四十六條
    第一項、第二百七十七條第一項、第五十五條、第四十七條，罰金罰鍰提高標準
    條例第一條前段，判決如主文。
四、如不服本案判決，得自收受送達之日起十日內向本院提出上訴狀（須附繕本）。
中　　　華　　　民　　　國　　九十四　　年　　　四　　　月　　 十五 　　日
                                臺灣臺中地方法院刑事第六庭
                                    法　官  林念祖
右正本證明與原本無異。
                                    書記官
中　　　華　　　民　　　國　　九十四　　年　　　四　　　月　　 十五 　　日
附錄本案論罪科刑法條全文
刑法第三百零二條第一項：
私行拘禁或以其他非法方法，剝奪人之行動自由者，處五年以下有期徒刑、拘役或三
百元以下罰金。
刑法第二百七十七條第一項：
傷害人之身體或健康者，處三年以下有期徒刑、拘役或一千元以下罰金。
刑法第三百四十六條第一項：
意圖為自己或第三人不法之所有，以恐嚇使人將本人或第三人之物交付者，處六月以
上五年以下有期徒刑，得併科一千元以下罰金。
